【裁判字號】    97,抗,895
【裁判日期】    970819
【裁判案由】    聲請撤銷緩刑
【裁判全文】
臺灣高等法院臺中分院刑事裁定           97年度抗字第895號
抗  告  人
即 受刑 人  甲○○
                    現於臺灣臺中女子監獄附設戒治所
上列抗告人因違反毒品危害防制條例，經台灣台中地方法院檢察
署檢察官聲請撤銷緩刑宣告案件，不服臺灣臺中地方法院中華民
國97年 7月14日裁定（97年度撤緩字第87號）提起抗告，本院裁
定如下：
    主  文
抗告駁回。
    理  由
一、本院審理結果，認原裁定法院以抗告人有緩刑宣告撤銷之原
    因，而為緩刑宣告撤銷之裁定，並無不合，應予維持，茲引
    用原裁定法院之裁定所記載之證據及理由（如附件）。
二、本件抗告意旨：抗告人並未再犯故意之罪而受有其徒刑之宣
    告，只因吸食二級毒品而受強制戒治，尚非有撤銷緩刑之必
    要，況抗告人為家中之獨生女，雙親老邁，有賴抗告人之照
    料，為能隨侍承歡，稍盡人女之義務，抗告人認原裁定未能
    審酌，顯有未洽，請求撤銷原裁定云云。
三、惟(一)按受緩刑之宣告者，在緩刑期內得付保護管束，刑法第
    93條第 1項定有明文。又依保安處分執行法第74條之2第1款
    規定：「受保護管束人在保護管束期間內，應遵守左列事項
    ：一、保持善良品行，不得與素行不良之人往還。」又同法
    第74之3條第1項亦規定：受保護管束人違反前條各款情形之
    一，情節重大者，檢察官得聲請撤銷保護管束或緩刑之宣告
    。(二)上開規定之保安處分係對受處分人將來之危險性所為拘
    束其身體、自由之處置，以達教化之目的，為刑罰之補充制
    度。緩刑中付保護管束，屬於保安處分之一種，其目的在監
    督受刑人緩刑中之行狀，期能繼續保持善行。因此受刑人緩
    刑中是否遵守保護管束之規則，自由檢察官指揮執行。受保
    護管束人違反保護管束規則，情節重大，檢察官即得聲請法
    院撤銷緩刑宣告，而法院裁定緩刑宣告撤銷否，法院自得就
    受保護管束人是否遵守保護管束之規則及所違反之情節是否
    重大加以審查，以決定是否維持或撤銷緩刑宣告，自屬當然
    之解釋。(三)查抗告人前因毒品危害防制條例案件，經台灣板
    橋地方法院於96年 1月29日以95年度少訴字第26號判決判處
    有期徒1年，而併予宣告緩刑3年，於緩刑期間並付保護管束
    之諭知，並於96年 7月23日確定在案，惟抗告人於上開緩刑
    期間內即前開緩刑宣告確定後不到半年，即再因施用毒品，
    經裁定送觀察、勒戒，因有繼續施用毒品之傾向，再經裁定
    送強制戒治，有前開判決書、裁定書附卷可稽，顯見抗告人
    於其受保護管束期間內，並未遵守上開應保持善良品行之規
    定，違反情節重大，抗告人之行為，顯已違反保安處分執行
    法第74之2第1款之規定且情節重大。原審法院因而依保安處
    分執行法第74條之3第1項之規定，撤銷其緩刑之宣告，於法
    並無不合。抗告人以前揭理由提起抗告，為無理由，應予駁
    回。
四、據上論斷，依刑事訴訟法第412條，裁定如主文。
中    華    民    國    97    年    8     月    19    日
            刑事第三庭    審判長法  官  王  增  瑜
                                法  官  廖  柏  基
                                法  官  梁  堯  銘
上列正本證明與原本無異。
不得再抗告。
                                書記官  王  麗  英
中    華    民    國    97    年    8     月    19    日


司法院資訊處製作；財團法人民間司法改革基金會備份。
